【裁判字號】    97,訴,2775
【裁判日期】    971107
【裁判案由】    違反毒品危害防制條例
【裁判全文】
臺灣彰化地方法院刑事判決              97年度訴字第2775號
公  訴  人  臺灣彰化地方法院檢察署檢察官
被      告  甲○○
上列被告因違反毒品危害防制條例案件，經檢察官提起公訴（97
年度毒偵字第2913號、第3160號），本院裁定以簡式審判程序審
理，判決如下：
    主    文
王楷勝施用第一級毒品，累犯，處有期徒刑柒月；扣案之第一級
毒品海洛因伍包 (合計淨重零點陸公克)均沒收銷燬之；扣案之
注射針筒壹支沒收之。又施用第一級毒品，累犯，處有期徒刑柒
月，扣案之注射針筒壹支及塑膠袋壹個均沒收之。應執行有期徒
刑壹年壹月，扣案之第一級毒品海洛因伍包 (合計淨重零點陸公
克)均沒收銷燬之；扣案之注射針筒貳支、塑膠袋壹個均沒收之
。
    犯  罪  事  實
一、甲○○前因施用毒品案件，經本院以92年度毒聲字第2171號
    裁定送強制戒治，於民國94年4月17日執行完畢釋放，並由
    臺灣彰化地方法院檢察署檢察官於95年1月24日以95年度戒
    毒偵字第33、34、35號為不起訴處分確定。復因施用毒品、
    搶奪案件，經本院分別以95年度訴字第224號、429號判決判
    處有期徒刑各7月，定應執行有期徒刑1年1月確定，於96年5
    月10日縮短刑期執行完畢。再因詐欺案件，經本院以96年度
    彰簡字第433號判決判處有期徒刑4月，嗣經減刑，於96年10
    月2日易科罰金執行完畢。詎仍不知警惕，復分別基於施用
    第一級毒品海洛因之犯意，分別（一）於97年7月12日21時
    許，在其停放在彰化縣彰化市○○路火車站前之自小客車內
    ，以將海洛因置入針筒內摻水稀釋後注射身體之方式，施用
    第一級毒品海洛因一次；（二）又於同年7月24日22時許，
    在彰化縣彰化市○○街186號前，以相同之施用方式，施用
    第一級毒品海洛因一次。嗣為警（一）於97年7月12日22時
    ，在彰化縣秀水鄉○○村○○路與明山街口查獲，並扣得第
    一級毒品海洛因5包（合計淨重零點陸公克）及注射針筒1支
    ；（二）於97年7月24日22時許，在彰化縣彰化市○○街186
    號前查獲，並扣得注射針筒1支及塑膠袋1個，而查悉上情。
二、案經彰化縣警察局鹿港、彰化分局報請臺灣彰化地方法院檢
    察署檢察官偵查起訴。
    理    由
一、本件被告甲○○所犯係死刑、無期徒刑、最輕本刑為三年以
    上有期徒刑或高等法院管轄第一審案件以外之罪，並於本院
    行準備程序時就被訴事實為有罪之陳述，本院合議庭依前揭
    規定，經評議結果，裁定改由受命法官獨任行簡式審判程序
    ，先予敘明。
二、上揭犯罪事實，業據被告甲○○迭於警詢、偵訊及本院行準
    備程序、審理程序時均坦承不諱，且其於97年7月12日及同
    年月24日為警查獲時所採取之尿液，經送鑑驗結果，確呈可
    待因及嗎啡陽性反應，此有彰化縣警察局鹿港分局委託檢驗
    尿液代號與真實姓名對照單1紙、彰化縣警察局彰化分局委
    託檢驗尿液代號與真實姓名對照單1紙及詮昕科技股份有限
    公司97年7月24日、同年8月7日濫用藥物尿液檢驗報告2 紙
    附卷可稽；此外，又有扣案之第一級毒品海洛因5包 (經送
    驗合計淨重零點陸公克，有鑑定報告1紙在卷足憑)、塑膠1
    個及注射針筒2支可資佐證，足認被告之自白應與事實相符
    ，洵堪採信。再查，被告前因施用毒品案件，經本院以92年
    度毒聲字第2171號裁定送強制戒治，於94年4月17日執行完
    畢釋放，並由臺灣彰化地方法院檢察署檢察官於95年1月24
    日以95年度戒毒偵字第33、34、35號為不起訴處分確定乙節
    ，有臺灣彰化地方法院檢察署刑案資料查註紀錄表及臺灣高
    等法院被告前案紀錄表各一份附卷可稽。故被告於五年內再
    犯毒品危害防制條例第10條第1項之罪，依同條例第23條第2
    項規定，應依法論科。
三、按海洛因係毒品危害防制條例所定之第一級毒品，不得非法
    施用。核被告所為，係犯毒品危害防制條例第10條第1項之
    施用第一級毒品罪。被告為施用毒品而持有第一級毒品，其
    持有之低度行為應為施用之高度行為所吸收，均不另論罪。
    被告二次施用毒品犯行，犯意各別、行為互異，應分論併罰
    。又被告有如犯罪事實欄所載之前科，有臺灣彰化地方法院
    檢察署刑案資料查註紀錄表及臺灣高等法院被告前案紀錄表
    各一份附卷可稽，被告於受有期徒刑之執行完畢後，五年內
    再犯有期徒刑以上之二罪，均為累犯，應依刑法第47條第1
    項規定，分別加重其刑。爰審酌被告曾犯施用毒品罪，猶不
    知警惕，再施用本件毒品，惟其對他人權益之侵害仍屬有限
    ，於警、偵訊中及本院行準備程序與審理時均已坦承犯行，
    暨其施用之情節等一切情狀，分別量處如主文所示之刑，並
    定其應執行之刑，以示懲儆。扣案之海洛因5包（合計淨重
    零點陸公克）係查獲之毒品，應依毒品危害防制條例第18條
    第1項前段規定宣告沒收並銷燬之。又扣案之注射針筒2支、
    塑膠袋1個，均係被告所有供施用毒品所用之物，業據被告
    供承在卷，應依刑法第38條第1項第2款之規定宣告沒收之。
據上論斷，應依刑事訴訟法第273條之1第1項、第299條第1項前
段，毒品危害防制條例第10條第1項、第18條第1項，刑法第11條
前段、第47條、第51條第5款、第38條第1項第2款，判決如主文
。
本案經檢察官蔡明達到庭執行職務
中    華    民    國    97    年    11    月    7    日
                  刑事第四庭      法  官  吳俊螢
以上正本證明與原本無異。
如不服本判決，應於判決送達後10日內，向本院提出上訴書狀，
上訴書狀應「敘述具體上訴理由」，並按他造當事人之人數附繕
本。「切勿逕送上級法院」。
中    華    民    國    97    年    11    月    7    日
                                  書記官  林怡吟
附錄本案論罪科刑法條全文：
毒品危害防制條例第十條第一項
施用第一級毒品者，處六月以上五年以下有期徒刑。


司法院資訊處製作；財團法人民間司法改革基金會備份。
